【裁判字號】    94,上訴,2461
【裁判日期】    950119
【裁判案由】    毒品危害防制條例
【裁判全文】
臺灣高等法院臺中分院刑事判決        94年度上訴字第2461號
上  訴  人
即  被  告  甲○○
上列上訴人因毒品危害防制條例案件，不服臺灣彰化地方法院94
年度訴字第1605號中華民國94年10月11日第一審判決（起訴案號
：臺灣彰化地方法院檢察署94年度毒偵字第4163號），提起上訴
，本院判決如下：
    主    文
原判決撤銷。
甲○○連續施用第一級毒品，累犯，處有期徒刑捌月。扣案之海
洛因貳包（合計淨重零點貳捌公克、空包裝總重零點肆捌公克）
沒收銷燬之。
    事    實
一、甲○○前於民國（下同）86年間，因違反槍砲彈藥刀械管制
    條例案件及妨害自由案件，經台灣彰化地方法院以86年度訴
    字第368號，分別判處2年2月、10月，定應執行有期徒刑2年
    8月確定，入監執行後，於 88年8月9日縮短刑期假釋付保護
    管束，甫於 89年11月5日保護管束期滿未經撤銷，以已執行
    完畢論。其又因施用毒品案件，經台灣彰化地方法院以93年
    度毒聲字第126 號裁定，送觀察、勒戒後，認無繼續施用毒
    品之傾向，於 93年4月19日執行完畢釋放。詎其猶不知悔改
    ，未能戒除毒癮，在觀察勒戒期滿釋放後五年內，基於施用
    第一級毒品海洛因之概括犯意，於 94年8月6日及94年8月10
    日，均在其當時位於彰化縣福興鄉○○村○○街76號 3樓住
    處，以將海洛因摻入香煙內燒烤吸煙方式，連續施用第一級
    毒品海洛因共2次。嗣於 94年8月11日上午8時30分許，經警
    持搜索票，至上開彰化縣福興鄉○○村○○街76號3 樓搜索
    ，當場查扣供甲○○施用之海洛因2包 （淨重0.28公克、空
    包裝總重0.48公克），及非甲○○所有與本案無關之注射針
    筒 2支。經警對甲○○採尿送驗後，呈嗎啡陽性反應，而查
    知上情。
二、案經彰化縣警察局鹿港分局報告台灣彰化地方法院檢察署檢
    察官偵查起訴。
    理    由
一、訊據上訴人即被告甲○○對於上開事實，於警詢、偵查、原
    審及本院均坦白承認，而被告於 94年8月11日為警查獲經警
    採尿送驗，呈嗎啡陽性反應，有彰化縣警察局 94年8月11日
    委託檢驗尿液代號與真實姓名對照表1紙、彰化縣衛生局 94
    年8月22日煙檢字第943541號煙毒尿液檢驗成績書1紙（警卷
    第16頁、偵卷26頁）。又有查獲供被告施用之白粉 2包，均
    含第一級毒品第6項毒品海洛因成分 （合計淨重0.28公克、
    空包裝總重0.48公克），有法務部調查局94年10月19日調科
    壹字第140012133號鑑定通知書可資佐證 （原審卷第30頁）
    ，被告上開自白核與事實相符。
二、被告甲○○前因施用毒品案件，經台灣彰化地方法院以93年
    度毒聲字第126 號裁定，送觀察、勒戒後，認無繼續施用毒
    品之傾向，於 93年4月19日執行完畢釋放，有臺灣高等法院
    被告前案紀錄表在卷可稽。未能戒除毒癮，在觀察勒戒期滿
    釋放後五年內，再次施用第一級毒品海洛因，其事證明確，
    犯行堪以認定，應予依法論科。
三、核被告甲○○所為，係犯毒品危害防制條例第10條第1 項之
    施用第一級毒品罪。被告為供施用第一級毒品海洛因而持有
    第一級毒品之低度行為，應為施用第一級毒品海洛因之高度
    行為所吸收，不另論罪。又被告先後 2次施用第一級毒品海
    洛因犯行，時間緊接，觸犯構成要件相同之罪，顯係基於概
    括犯意反覆為之，為連續犯，應依刑法第56條之規定，以一
    罪論，並依法加重其刑。又被告前於86年間，因違反槍砲彈
    藥刀械管制條例案件及妨害自由案件，經台灣彰化地方法院
    以86年度訴字第368號，分別判處 2年2月、10月，定應執行
    有期徒刑2年8月確定，入監執行後，於88年8月9日縮短刑期
    假釋付保護管束，甫於 89年11月5日保護管束期滿未經撤銷
    ，以已執行完畢論等情，亦有臺灣高等法院被告前案紀錄表
    1 份存卷可憑，其於五年內再犯本件有期徒刑以上之罪，為
    累犯，應依刑法第47條規定，遞加重其刑。
四、原審認被告罪證明確，予以論罪科刑，固非無見。惟查獲供
    被告施用之第一級毒品海洛因2包，合計淨重 0.28公克、空
    包裝總重0.48公克，有法務部調查局94年10月19日調科壹字
    第140012133 號鑑定通知書在卷可稽，原判決認定之重量有
    誤，自有未洽。被告上訴意旨以量刑太重，指摘原判決不當
    。按量刑輕重係屬事實審法院得依職權自由裁量之事項，苟
    已斟酌刑法第57條各款所列情狀而未逾越法定刑度，不得遽
    指為違法（最高法院72年度台上字第6696號、75年度台上字
    第7033號判例要旨參照）；且在同一犯罪事實與情節，如別
    無其他加重或減輕之原因，下級審量定之刑，亦無過重或失
    輕之不當情形，則上級審法院對下級審法院之職權行使，原
    則上應予尊重（最高法院85年度台上字第2446號裁判意旨參
    照）。本件被告有多次施用毒品前科，仍不知悔改再次施用
    毒品，原審為上開刑期之裁量並無違誤，被告之上訴顯無理
    由，惟原判決既有上開可議之處自無可維持，應由本院予以
    撤銷改判。爰審酌被告前已接受觀察勒戒之治療過程，再犯
    本案，並未戒絕，顯然依賴毒品甚深，並考以其智識程度、
    犯罪之動機、目的、手段、本件施用海洛因時間不長，次數
    不多及犯後坦承施用犯行、表示悔意等一切情狀，量處如主
    文第2項所示之刑。
五、扣案之第一級毒品海洛因2包，應依毒品危害防制條例第 18
    條第1 項前段之規定，予以宣告沒收銷燬之；另扣案之注射
    針筒 2支，並無證據證明係被告所有，且係供其施用毒品所
    用之物，爰不予宣告沒收。
據上論結，應依刑事訴訟法第369條第1項前段、第364條、第299
條第1項前段，毒品危害防制條例第10條第1項、第18條第1 項前
段，刑法第11條前段、第56條、第47條，判決如主文。
本案經檢察官乙○○到庭執行職務。
中    華    民    國    95    年    1     月    19    日
              刑事第八庭  審判長法  官  羅  得  村
                                法  官  巫  政  松
                                法  官  紀  文  勝
上列正本證明與原本無異。
如不服本判決應於收受送達後十日內向本院提出上訴書狀，其未
敘述上訴之理由者並得於提起上訴後十日內向本院補提理由書（
均須按他造當事人之人數附繕本）。
                                書記官  顏  子  良
中    華    民    國    95    年    1     月    19    日
附錄本案論罪科刑法條：
毒品危害防制條例第10條第1項：
施用第一級毒品者，處六月以上五年以下有期徒刑。
                                                      Ｉ


司法院資訊處製作；財團法人民間司法改革基金會備份。
